【裁判字號】    95,簡上,593
【裁判日期】    950726
【裁判案由】    妨害自由等
【裁判全文】
臺灣高雄地方法院刑事判決             95年度簡上字第593號
上  訴  人
即  被  告  甲○○
上列上訴人因妨害自由等案件，不服本院高雄簡易庭中華民國95
年4 月27日95年度簡字第2380號第一審簡易判決（聲請簡易判決
處刑案號：臺灣高雄地方法院檢察署95年度偵字第866 號），提
起上訴，嗣因被告就被訴事實為有罪之陳述，本院管轄之第二審
合議庭改依簡式審判程序進行，判決如下：
    主  文
上訴駁回。
甲○○緩刑貳年。
    事實及理由
一、按本件上訴人即被告甲○○所犯係死刑、無期徒刑、最輕本
    刑為3 年以上有期徒刑以外之罪，其於準備程序就被訴事實
    為有罪之陳述，經法官告知簡式審判程序之旨，並聽取其與
    公訴人之意見後，本院認無不得或不宜改依簡式審判程序進
    行之處，爰依刑事訴訟法第273 條之1 第1 項，裁定本件改
    依簡式審判程序進行，合先敘明。
二、本案經本院審理結果，認第一審簡易判決之認事用法及量刑
    均無不當，應予維持，事實部分引用第一審簡易判決書（含
    聲請簡易判決處刑書）記載之事實，理由部分則補充如下：
    本件犯罪事實，業據被告於檢察事務官詢問及本院審理時坦
    承不諱，核與告訴人乙○○於警詢時指訴之情節相符，並有
    現場錄影光碟片1 片、檢察事務官勘驗筆錄1 份附卷可稽，
    本件事證明確，被告犯行堪予認定。
三、被告雖提起上訴，指摘原判決量刑不當云云，惟查，原審審
    酌被告不知與里鄰和睦相處，僅因細故即公然侮辱鄰居，並
    出言恐嚇，殊無可取，惟犯後坦承犯行，已有悔意等一切情
    狀，就本件公然侮辱、恐嚇危害安全之犯行分別量處拘役10
    日、20日，並分別諭知易科罰金之折算標準，且合併定應執
    行刑為拘役25日，及諭知易科罰金之折算標準，量刑尚屬適
    當，被告上訴意旨指摘原判決量刑不當，為無理由，應予駁
    回。
四、查被告行為後，於民國94年1 月7 日修正、同年2 月2 日公
    布之刑法，已自95年7 月1 日開始施行（下稱修正後刑法）
    ，修正前刑法第305 條恐嚇危害安全罪、第309 條第1 項公
    然侮辱罪法定刑分別為「2 年以下有期徒刑、拘役或3 百元
    以下罰金」、「拘役或3 百元以下罰金」，而依罰金罰鍰提
    高標準條例第1 條前段、修正前刑法第33條第5 款之規定，
    罰金數額得提高至10倍，且罰金數額下限為1 元以上，然依
    修正後刑法第33條第5 款、刑法施行法第1 條之1 （於95年
    6 月14日增訂公布，自同年7 月1 日開始施行）規定，刑法
    修正後前開法條之法定刑度分別為「2 年以下有期徒刑、拘
    役或新臺幣9 千元以下罰金」、「拘役或新臺幣9 千元以下
    罰金」，罰金數額下限提高為新臺幣1 千元以上，並以百元
    計算之。是以上開2 罪修正後之法律效果對被告而言均較為
    不利，經綜合比較新舊法後，本件自應依刑法第2 條第1 項
    前段，適用行為時即修正前刑法第305 條、第309 條第1 項
    之規定論罪科刑。又被告行為時之刑法第41條第1 項前段規
    定：「犯最重本刑為5 年以下有期徒刑以下之刑之罪，而受
    6 個月以下有期徒刑或拘役之宣告，因身體、教育、職業、
    家庭之關係或其他正當事由，執行顯有困難者，得以1 元以
    上3 元以下折算1 日，易科罰金。」關於易科罰金之折算標
    準，修正前罰金罰鍰提高標準條例第2 條前段（自95年7 月
    1 日起已刪除）規定，就其原定數額提高為100 倍折算1 日
    ，則本件被告行為時之易科罰金折算標準，應以銀元300 元
    折算1 日，經折算為新臺幣後，即應以新臺幣900 元折算1
    日。惟修正後刑法第41條第1 項前段規定改為：「犯最重本
    刑為5 年以下有期徒刑以下之刑之罪，而受6 個月以下有期
    徒刑或拘役之宣告者，得以新臺幣1 千元、2 千元或3 千元
    折算1 日，易科罰金。」比較修正前後易科罰金之折算標準
    ，以修正前之規定較有利於被告，依刑法第2 條第1 項前段
    ，應適用修正前刑法第41條第1 項前段規定，定其折算標準
    。原判決雖未及比較適用上開刑法修正前後之法條，然經本
    院比較結果，均仍應適用行為時法，則原判決適用行為時法
    論罪科刑並諭知易科罰金之折算標準即無不當，不構成撤銷
    之事由，附此敘明。
五、末查，被告前未曾受有期徒刑以上刑之宣告，有臺灣高等法
    院被告前案紀錄表1 紙在卷可按，其因一時不慎，偶罹刑典
    ，於檢察事務官詢問及本院審理時均已坦承犯行，且與告訴
    人達成和解，告訴人亦當庭表示不願再追究此事（見本院95
    年6 月21日準備程序筆錄），堪認被告尚有悔意，經此偵審
    程序及罪刑之宣告，應能知所警惕，信無再犯之虞，本院認
    所宣告之刑以暫不執行為適當，爰併予宣告緩刑2 年，以啟
    自新。
據上論斷，依刑事訴訟法第455 條之1 第1 項、第3 項、第368
條、第373 條、第364 條、第273 條之1 第1 項，刑法第74條第
1 項第1 款，判決如主文。
本案經檢察官丙○○到庭執行職務。
中    華    民    國    95    年    7     月    26    日
                刑事第五庭    審判長法  官  李嘉興
                                    法  官  陳君杰
                                    法  官  楊筑婷
以上正本證明與原本無異。
不得上訴。
中    華    民    國    95    年    7     月    27    日
                                    書記官  林靜慧


司法院資訊處製作；財團法人民間司法改革基金會備份。
